sv: Skärmkrökning: 1000R; 1500R; 1800R; 1900R; 2000R; 2300R; 3000R; 3800R; Platt (0R); Övrigt
es: Clasificación de curvatura de la pantalla: 1000R; 1500R; 1800R; 1900R; 2000R; 2300R; 3000R; 3800R; Plano (0R); Otros
hu: Képernyőgörbületi értékelés: 1000R; 1500R; 1800R; 1900R; 2000R; 2300R; 3000R; 3800R; Sík (0R); Egyéb
da: Skærmkrumningsgrad: 1000R; 1500R; 1800R; 1900R; 2000R; 2300R; 3000R; 3800R; Flad (0R); Andet
lt-LT: Ekrano išlinkimo įvertinimas: 1000R; 1500R; 1800R; 1900R; 2000R; 2300R; 3000R; 3800R; Plokščias (0R); Kita
sk-SK: Klasifikácia zakrivenia obrazovky: 1000R; 1500R; 1800R; 1900R; 2000R; 2300R; 3000R; 3800R; Plochý (0R); Iné
hr-HR: Ocjena zakrivljenosti zaslona: 1000R; 1500R; 1800R; 1900R; 2000R; 2300R; 3000R; 3800R; Ravan (0R); Ostalo
tr: Ekran eğrilik derecesi: 1000R; 1500R; 1800R; 1900R; 2000R; 2300R; 3000R; 3800R; Düz (0R); Diğer
en: Screen curvature rating: 1000R; 1500R; 1800R; 1900R; 2000R; 2300R; 3000R; 3800R; Flat (0R); Other
ja: スクリーン曲率評価: 1000R; 1500R; 1800R; 1900R; 2000R; 2300R; 3000R; 3800R; フラット（0R）; その他
cs: Hodnocení zakřivení obrazovky: 1000R; 1500R; 1800R; 1900R; 2000R; 2300R; 3000R; 3800R; Plochý (0R); Jiné
nl: Scherm krommingsclassificatie: 1000R; 1500R; 1800R; 1900R; 2000R; 2300R; 3000R; 3800R; Plat (0R); Andere
it: Valutazione della curvatura dello schermo: 1000R; 1500R; 1800R; 1900R; 2000R; 2300R; 3000R; 3800R; Piatto (0R); Altro
ru: Радиус кривизны экрана: 1000R; 1500R; 1800R; 1900R; 2000R; 2300R; 3000R; 3800R; Плоский (0R); Другой
pl: Ocena krzywizny ekranu: 1000R; 1500R; 1800R; 1900R; 2000R; 2300R; 3000R; 3800R; Płaski (0R); Inne
pt-BR: Classificação de curvatura da tela: 1000R; 1500R; 1800R; 1900R; 2000R; 2300R; 3000R; 3800R; Plano (0R); Outro
fr: Taux de courbure de l’écran: 1000R; 1500R; 1800R; 1900R; 2000R; 2300R; 3000R; 3800R; Plat (0R); Autre
zh-CN: 屏幕曲率等级: 1000R; 1500R; 1800R; 1900R; 2000R; 2300R; 3000R; 3800R; 平面 (0R); 其他
vi: Độ cong màn hình: 1000R; 1500R; 1800R; 1900R; 2000R; 2300R; 3000R; 3800R; Phẳng (0R); Khác
el: Βαθμολογία καμπυλότητας οθόνης: 1000R; 1500R; 1800R; 1900R; 2000R; 2300R; 3000R; 3800R; Επίπεδη (0R); Άλλο
zh-TW: 螢幕曲率評級: 1000R; 1500R; 1800R; 1900R; 2000R; 2300R; 3000R; 3800R; 平面（0R）; 其他
nb: Skjermkurvaturvurdering: 1000R; 1500R; 1800R; 1900R; 2000R; 2300R; 3000R; 3800R; Flat (0R); Annet
sl-SI: Ocena ukrivljenosti zaslona: 1000R; 1500R; 1800R; 1900R; 2000R; 2300R; 3000R; 3800R; Raven (0R); Drugo
fi: Näytön kaarevuusluokitus: 1000R; 1500R; 1800R; 1900R; 2000R; 2300R; 3000R; 3800R; Tasainen (0R); Muu
bg-BG: Радиус на кривината на екрана: 1000R; 1500R; 1800R; 1900R; 2000R; 2300R; 3000R; 3800R; Плосък (0R); Други
de: Krümmungsradius des Bildschirms: 1000R; 1500R; 1800R; 1900R; 2000R; 2300R; 3000R; 3800R; Flach (0R); Sonstiges
th: ระดับความโค้งของหน้าจอ: 1000R; 1500R; 1800R; 1900R; 2000R; 2300R; 3000R; 3800R; แบนราบ (0R); อื่นๆ
ro-RO: Gradul de curbură al ecranului: 1000R; 1500R; 1800R; 1900R; 2000R; 2300R; 3000R; 3800R; Plat (0R); Altele
pt-PT: Classificação de curvatura do ecrã: 1000R; 1500R; 1800R; 1900R; 2000R; 2300R; 3000R; 3800R; Plano (0R); Outro
ko: 화면 곡률 등급: 1000R; 1500R; 1800R; 1900R; 2000R; 2300R; 3000R; 3800R; 평면 (0R); 기타